vi: Loại van bánh xe: Dạng kẹp kim loại; Không có thân van; Dạng chụp cao su; Thân van TPMS; Thân van có săm; Khác
ro-RO: Tipul tijei pentru supapa roții vehiculului: Metalică cu fixare prin înfiletare; Fără valvă inclusă; Cauciuc cu fixare prin presare; Valvă TPMS; Valvă pentru cameră; Altele
en: Vehicle wheel valve stem type: Metal clamp-in; No valve stem included; Rubber snap-in; TPMS valve stem; Tube-type stem; Other
zh-CN: 车辆车轮气门嘴类型: 金属夹紧式; 不含气门嘴; 橡胶卡入式; TPMS 气门嘴; 内胎式气门嘴; 其他
nb: Ventilstammetype for kjøretøyhjul: Fastskrudd metallventil; Ingen ventil inkludert; Innsmettventil i gummi; TPMS-ventil; Slangeventil; Annet
fi: Ajoneuvon pyörän venttiilivarren tyyppi: Metallinen ruuvattava; Ei sisällä venttiilivartta; Kuminen painettava; TPMS-venttiilivarsi; Sisäkumityyppinen varsi; Muu
ja: 車両用ホイールバルブステムタイプ: 金属製クランプイン; バルブステムなし; ゴム製スナップイン; TPMSバルブステム; チューブタイプステム; その他
zh-TW: 車輪氣門嘴類型: 金屬夾緊式; 未包含氣門嘴; 橡膠卡入式; TPMS 氣門嘴; 內胎型氣門嘴; 其他
it: Tipo di stelo della valvola della ruota del veicolo: Morsetto in metallo; Nessuno stelo valvola incluso; Gomma a scatto; Stelo valvola TPMS; Stelo per camera d'aria; Altro
ru: Тип вентиля колеса транспортного средства: Металлический зажимной; Вентиль не входит в комплект; Резиновый защелкивающийся; Вентиль с датчиком давления (TPMS); Вентиль для камеры; Другое
pt-BR: Veículo tipo de haste de válvula da roda: De metal (clamp-in); Haste de válvula não incluída; De borracha (snap-in); Haste de válvula TPMS; Haste para tipo com câmara; Outro
ko: 차량 휠 밸브 스템 유형: 금속 클램프인; 밸브 스템 미포함; 고무 스냅인; TPMS 밸브 스템; 튜브형 스템; 기타
hu: Járműkerék szelepszárának típusa: Fém, csavarozható; Szelep nincs mellékelve; Gumi, bepattintható; TPMS-szelep; Tömlős szelep; Egyéb
nl: Voertuig wielventiel type: Metalen klemventiel; Geen ventiel inbegrepen; Rubberen klikventiel; TPMS-ventiel; Binnenbandventiel; Overige
pl: Typ wentyla koła pojazdu: Metalowe skręcane; Brak zaworu w zestawie; Gumowe wciskane; Zawór TPMS; Zawór dętkowy; Inne
hr-HR: Vrsta ventila kotača vozila: Metalni sa stezaljkom; Tijelo ventila nije uključeno; Gumeni utični; TPMS tijelo ventila; Tijelo ventila za zračnicu; Ostalo
bg-BG: Тип вентил за автомобилно колело: Метален вентил с гайка; Не е включен вентил; Гумен вентил; TPMS вентил; Вентил за вътрешна гума; Друго
th: ประเภทวาล์วเติมลมล้อรถยนต์: จุ๊บลมโลหะแบบขันน็อต; ไม่มีจุ๊บลม; จุ๊บลมยางแบบดึง; จุ๊บลม TPMS; จุ๊บลมแบบมียางใน; อื่นๆ
tr: Araç tekerlek supap tipi: Metal kelepçeli; Supap gövdesi dahil değil; Geçmeli kauçuk; TPMS supap gövdesi; İç lastik tipi supap gövdesi; Diğer
cs: Typ dříku ventilku kola vozidla: Kovový upínací; Bez ventilku; Gumový nacvakávací; Ventilek s TPMS; Ventilek s duší; Jiné
sv: Typ av fordonshjulsventil: Metall (clamp-in); Ingen däckventil ingår; Gummi (snap-in); TPMS-ventil; Slangventil; Övrigt
es: Tipo de vástago de válvula de rueda del vehículo: Abrazadera de metal; No incluye vástago de válvula; Goma a presión; Vástago de válvula TPMS; Vástago para cámara; Otro
de: Art des Fahrzeugradventilschafts: Metall (Clamp-in); Kein Ventilschaft enthalten; Gummi (Snap-in); RDKS-Ventilschaft; Schlauchventilschaft; Sonstiges
lt-LT: Transporto priemonės rato vožtuvo koto tipas: Metalinis prisukamas; Be ventilio; Guminis įstatomas; TPMS ventilis; Kameros tipo ventilis; Kita
sk-SK: Typ vretena ventilu kolesa vozidla: Kovový upínací; Bez drieku ventilu; Gumový zacvakávací; Driek ventilu TPMS; Driek pre duše; Iné
da: Type af ventilstamme til køretøjshjul: Metal (clamp-in); Ingen ventilspindel medfølger; Gummi (snap-in); TPMS-ventilspindel; Slangeventil; Andet
pt-PT: Tipo de válvula da roda do veículo: Aperto metálico; Haste de válvula não incluída; Borracha de encaixe; Haste de válvula TPMS; Haste de tipo câmara de ar; Outro
sl-SI: Vrsta stebla ventila kolesa vozila: Kovinski vijačni; Brez stebla ventila; Gumijasti potisni; Steblo ventila TPMS; Steblo ventila za zračnico; Drugo
fr: Type de tige de valve pour roue de véhicule: Métallique à visser; Aucune tige de valve incluse; Caoutchouc à clipser; Tige de valve TPMS; Tige pour chambre à air; Autre
el: Τύπος στελέχους βαλβίδας τροχού οχήματος: Μεταλλική βαλβίδα (σύσφιξης); Δεν περιλαμβάνεται βαλβίδα ελαστικού; Ελαστική βαλβίδα (κουμπωτή); Βαλβίδα ελαστικού TPMS; Βαλβίδα τύπου σαμπρέλας; Άλλο